【裁判字號】    89,上訴,4262
【裁判日期】    901214
【裁判案由】    貪污治罪條例
【裁判全文】
臺灣高等法院刑事判決                  八十九年度上訴字第四二六二號
    上訴人
    即被告  己 ○ ○
    選  任  徐 揆 智
    辯護人
右上訴人因貪污治罪條例案件，不服臺灣桃園地方法院八十八年度訴字第三二五號，
中華民國八十九年十月四日第一審判決 (起訴案號：臺灣桃園地方法院檢察署八十七
年度偵字第一二四九八號）提起上訴，本院判決如左：
    主    文
原判決撤銷。
己○○依據法令從事公務之人員，竊取公有器材，處有期徒刑陸年，褫奪公權貳年。
    事    實
一、己○○係桃園縣大園鄉公所清潔隊司機，自民國（下同）八十五年一月一日起至
    八十六年十一月七日間，任職為大園鄉鄉長戊○○公務座車司機，係依據法令從
    事公務之人員；於八十五年七月十九日，因大園鄉鄉長戊○○原有之ＬＧ－二九
    八九號豐田廠牌二千ＣＣ公務座車申請報廢獲准，另行購買賓士牌轎車供為鄉長
    之新座車，嗣大園鄉公所將該報廢之豐田牌車體出售予邱顯生所經營之「證翔汽
    車修護廠」，然該車上尚配備有堪用之汽車音響乙組（含主機、ＣＤ、喇叭，於
    八十三年八月十六日，以新台幣（下同）七萬八千七百五十元購入）、無線電話
    器材乙組（含九九００型基地台、ＫＥＮＷＯＯＤ門ＴＭ－八三二Ａ，於八十四
    年五月十八日，以四萬七千二百五十元購入）及車用行動電話一具（於八十三年
    十一月二十六日，以三萬元購入）等公有器材尚未達報廢年限，大園鄉公所當時
    負責總務業務之丁○○，乃指示己○○前往「證翔汽車修護廠」取回前開公有器
    材，迨己○○取回後，即由丁○○會同己○○將其中之汽車音響乙組及車用行動
    電話乙具共同搬置在該鄉公所倉庫內，由丁○○負責保管，詎己○○竟意圖為自
    己不法之所有，於入庫後，即利用保管人丁○○不備之際，八十五年八、九月間
    某日，侵入該鄉公所倉庫內，竊取由丁○○保管之前開公有器材汽車音響乙組及
    汽車行動電話乙具。迨八十六年十一月七日，大園鄉鄉民代表大會（下簡稱大園
    鄉代會）專案小組據報前往大園鄉公所倉庫內清查前開汽車音響乙組及汽車行動
    電話乙具時，始發現失竊，丁○○乃以電話聯絡己○○，己○○始表示前開公有
    器材在其持有中，並於翌日交還丁○○保管入庫。
二、案經法務部調查局桃園縣調查站（下簡稱桃園調查站）移送臺灣桃園地方法院檢
    察署檢察官偵查起訴。
    理    由
一、訊據上訴人即被告己○○矢口否認其有何竊取公有器材犯行，辯稱：於八十五年
    七月間，大園鄉鄉長原有之豐田牌座車報廢，改購賓士牌轎車為座車，當時大園
    鄉公所總務丁○○乃指示其前往證翔修車廠取回裝置在豐田牌汽車上之汽車音響
    、車用行動電話、無線電話等器材，其取回後即會同丁○○入庫，迨賓士車買回
    之後，伊認前開器材尚屬堪用，可裝置在鄉長之新座車內，故乃請示鄉長戊○○
    徵得其同意，即向丁○○報備並拿取鑰匙打開倉庫，取出汽車音響及車用行動電
    話持至汽車材料店欲委由甲○○安裝在新車上，因該賓士車內已配備有電子音響
    ，線路不易拆裝，遂未安裝，其即將該汽車音響及車用行動電話拿回鄉公所，裝
    置在土黃色紙箱內，再將該紙箱放置在鄉長辦公室內影印機旁，後遭鄉長戊○○
    斥責，遂又將該紙箱改置在秘書乙○○辦公室旁樓梯下走道上，後來鄉代會專案
    小組於八十六年十一月七日前往來鄉公所清查，丁○○以電話聯絡伊後，即於翌
    日取出與丁○○搬入倉庫內保管，並未竊取汽車音響及車用行動電話等公有器材
    云云。
二、經查：
(一)本件被告己○○確曾於前揭時、地受大園鄉公所總務丁○○之指示，前往「證翔
    修車廠」取回原裝置在鄉長舊座車上之汽車音響乙組（含主機、ＣＤ、喇叭）、
    無線電話器材乙組（含九九００型基地台、ＫＥＮＷＯＯＤ門ＴＭ－八三二Ａ）
    及車用行動電話一具，再與丁○○共同將其中之汽車音響、汽車行動電話等搬入
    大園鄉公所倉庫內，交由丁○○交管等情，業據被告己○○於原審及本院供明在
    卷（見原審卷第三十六頁、本院卷第二十八頁），核與証人丁○○供述情節相符
    （見偵查卷第十二頁反面、第二十八頁及反面、原審卷第二十頁、第二十一頁、
    本院卷第三十一頁），此部分事實，應堪認定。
(二)至被告於桃園調查站訊問時曾供稱：「我將三項設備取回鄉公所後，係交由當時
    總務丁○○，他即要我把三項設備放置在倉庫內，我因當時找不到負責管理倉庫
    鑰匙的小姐，故將三項設備暫放在鄉長辦公室影印機旁，直到丁○○通知我說代
    表會在清查那三項設備時，我因為當時人在外面，不過次日我即將三項設備還給
    丁○○﹕」等語（見偵查卷第三頁及反面），非惟與其在原審及本院所供不符，
    復與証人丁○○所証相左，已難採信。再徵諸被告於八十七年九月三日檢察官偵
    訊時雖指稱其將汽車音響、無線電話器材、車用行動電話自證翔汽車修護廠取回
    當日，因認鄉長座車即將更換，前開器材可改裝在鄉長新座車內，故以土黃色紙
    箱裝著，先放在鄉長辦公室影印機旁，後因所購之鄉長新座車係賓士Ｃ二八０型
    轎車，音響已很好，故賣車之業務員即向其表示該賓士車之音響已很好，且全係
    電腦操控，故未將前開器材換裝，而將前開器材放置於鄉長辦公室影印機旁未動
    ，直至鄉代會專案小組清查後，始告知丁○○前開器材在伊這邊，並於翌日自鄉
    長公室內取交丁○○入庫云云（見偵查卷第二十六頁至第二十七頁）；然其於八
    十八年二月十一日偵查中則陳稱該汽車音響及車用行動電話在鄉代會專案小組清
    查前就曾與丁○○一起入庫，入庫後，始向丁○○表示汽車音響及車用行動電話
    可裝置在鄉長新賓士座車內，經丁○○同意並交付鑰匙，乃取出擬予安裝於新車
    時，因賣車之外務員表示賓士車內之配備已經很不錯，故未安裝乃以土黃色紙箱
    裝妥後放置在鄉長室辦公室影印機旁萬年青樹盆栽旁地下，直至鄉代會專案小組
    清查當日下午，丁○○打電話問其東西何在，始告知在伊處，旋於翌日自鄉長室
    搬交丁○○入庫等情（見偵查卷第四十一頁），於偵查中先後所供對其自證翔修
    車廠取回該汽車音響、無線電話器、車用行動電話後，是否曾會同証人丁○○將
    其中之汽車音響、車用行動電話入庫，再經丁○○之同意後復取出欲安裝在新賓
    士車上等情節，所供亦屬相左，已難信其前開供述為真實。再參諸証人即大園鄉
    鄉長室助理游美麗於偵查中証稱在大園鄉長辦公內，距其辦公坐位約十步外放置
    有影印機乙台，影印機旁放置有萬年青盆栽，鄉長替換新賓士車時，其尚在鄉長
    辦公室內工作，該影印機旁僅有其自行放置之土黃色紙箱乙個，供為資源回收之
    用，未見己○○所放置裝有汽車音響、車用行動電話之土黃色紙箱，在鄉長室內
    其坐位左方卡拉０Ｋ上放有自鄉長舊坐車上拔下之九００型線對講機（即九九０
    ０型基地台），另汽車音響乙組及汽車用行動電話乙具則並未見過（即偵查卷第
    十九頁反面照片一、二所示），另有類似黑金鋼之線對講機（非前開照片二所示
    之車用行動電話）則交由鄉○○○○○道保管，後鄉長換司機時，曾要求戴某還
    回，惟己○○表示該無線電對講機放在鄉長座車內，其叫新司機至鄉長座車內查
    看，新司機則表示並無該無線對講機等語（見偵查卷第四十五頁反面至第四十六
    頁反面、原審卷第二十四頁、第二十五頁、第二十六頁），顯見被告並未將裝有
    汽車音響及車用行動電話之土黃色紙箱放置在鄉長辦公室甚明，所辯均係虛妄之
    詞，委無可採。
(三)至被告於原審及本院復改謂其自證翔修車廠取回原裝置在鄉長舊座車上之汽車音
    響乙組、無線電話器材乙組及車用行動電話一具後，即交予丁○○並共同將其中
    之汽車音響、汽車行動電話等搬入倉庫內存放，後鄉長購買賓士牌座車後，即向
    鄉長戊○○報告，並經總務丁○○同意，由丁○○親自打開鄉公所倉庫讓其取出
    前開器材，持往從事汽車音響之甲○○處，請甲○○將該批器材裝置在鄉長新座
    車上，惟甲○○表示新車線路不要亂用，且該新座車已配有效果不錯之音響，故
    而作罷，於是將該等設備帶回鄉公所，放置於土黃色紙箱中放在鄉長辦公室內，
    嗣遭鄉長發覺斥責其不應將辦公室當成垃圾堆，故再將該器材搬放在秘書乙○○
    辦公室旁走道樓梯間云云，前開所辯不惟與其在桃園調查站所供該汽車音響及車
    用行動電話於取回後，因未取得倉庫鑰匙，故自始即將該器材放置在鄉長辦公室
    內，直至鄉民代表會前來清查後丁○○以電話告知時，始於翌日自鄉長辦公室取
    出交付丁○○入庫不符，亦與其於偵查中所陳前開汽車音響、車用行動電話其原
    本持往換裝，嗣因汽車業務員表示賓士車之音響極佳無須換裝，故始未將該器材
    換裝於新賓士車上，旋以土黃色紙箱裝置放於鄉長辦公室，直至鄉民代表會前來
    清查，始於翌日取出交由丁○○入庫等情相左，則被告既經汽車業務員告知無庸
    換裝而未將汽車音響、車用行動電話安裝於賓土車上，即以土黃色紙箱裝妥後放
    置在鄉長室，則何來再將前開汽車音響、車用行動電話持請甲○○安裝於賓土車
    之理？至証人甲○○於本院調查時雖亦供陳：被告曾持汽車音響請其換裝在賓士
    車上，因其表示賓士車之音響比其帶來之音響為佳，始未安裝，另車用行動電話
    因其不會安裝，故未予安裝等語（見本院卷第五十七頁），與被告所辯大致相符
    ，惟經本院再質之被告究係於何時帶同汽車音響、車用行動電話請其換裝時，則
    供稱係在距庭訊時約一年多之前等語（見本院卷第五十七頁），依証人甲○○所
    供之時間計算，本院庭訊時間係在九十年二月十三日，在該日一年多前，至遲應
    在八十八年一月之後，而本件大園鄉民代表會前往大園鄉公所清查該汽車音響及
    車用行動電話之時間，係在八十六年十一月七日，距証人甲○○所稱被告持前開
    器材前往換裝之時間，猶相差一年多之久，且與被告於桃園調查站及偵查中所供
    情節相左，足徵証人甲○○前開所証，與事實不符，洵係迴護被告之詞，委不足
    採。又証人即大園鄉鄉長戊○○於本院調查時，亦証稱被告於其舊座車報廢後，
    曾將前開器材以紙箱裝妥，放置在其辦公室角落，該角落並無其他物品，被告曾
    告知其準備安裝在購買之新車上，後有因見被告放置一個多月，乃要求其拿走等
    語（見本院卷第五十六頁），然証人戊○○所陳被告放置該紙箱之地點，與被告
    所供係放置在影印機旁萬年青盆栽旁已有不符，亦與被告於桃園調查站及偵查中
    所供該紙箱自始即放置在鄉長辦公室內，直至鄉民代表會前來清查後，始自鄉長
    辦公室取出交予丁○○等情相異，足見証人戊○○所為前開証言，亦係附合被告
    之詞，同不足採。
(四)又被告自證翔修車廠取回前開器材，交由總務丁○○並共同搬入鄉公所倉庫內保
    管後，被告即未再向黃營輝拿取倉庫鑰匙取出前開汽車音響及車用行動電話，而
    大園鄉公所倉庫鑰匙，係由丁○○及其助手丙○○二人持有保管，除渠二人外，
    工友亦可向渠二人拿取鑰匙進入倉庫，其他人員則不可進入倉庫等情，迭據証人
    丁○○供明在卷，証人即當時大園鄉公所另一保管倉庫鑰匙之丙○○於本院調查
    時亦証稱：「（倉庫鑰匙）我與丁○○保管，各有壹把鑰匙。」、「（問：被告
    是否在八十五年到八十六年間曾向你拿過倉庫的鑰匙？）、我沒有印象，我在八
    十五年的九月份就調到清潔隊，之前沒有印象他有向我拿倉庫的鑰匙。」等語（
    見本院卷第五十七頁、第五十八頁），依二人所供可知，大園鄉公所倉庫之鑰匙
    保管人，應僅有丁○○及丙○○二人，被告既未向丁○○、丙○○拿取鑰匙打開
    倉庫進入拿出該汽車音響及車用行動電話，而該汽車音響及車用行動電話復經被
    告自證翔修車廠取回後交予丁○○搬入倉庫內保管，則被告嗣後之所以取得該汽
    車音響及車用行動電話，若非其利用倉庫為他人打開，保管人丁○○不備之際，
    進入倉庫內予以竊取，其何能取得該汽車音響及車用行動電話？又被告曾於桃園
    調查站約談後之八十七年七月二十八日上午九時許，至丁○○當時任職之農業課
    ，向黃某明示其已遭桃園調查站約談，並表示汽車音響、車用行動電話、無線電
    話器係放置在鄉長室，要求丁○○於嗣後調查時配合其所供內容，同時會另找鄉
    長辦公室助理游美麗配合，惟遭丁○○以其亦已經桃園調查站約談，對案情已有
    明確供述，其供詞應前後一致為由加以拒絕等情，亦據証人丁○○於桃園調查站
    、偵查中及原審調查時供明在卷（見偵查卷第十四頁及反面、第三十頁及反面、
    原審卷第二十三頁），若非被告私自乘丁○○不備之際竊取前開汽車音響、車用
    行動電話，其何必於桃園調查站約談後，即找証人丁○○配合其所供內容，以迴
    護其所辯？至被告雖復辯謂其係徵得丁○○之同意，經丁○○開啟倉庫讓其進入
    拿取云云，惟該情既經丁○○所詞否認，被告對其自證翔修車廠取回該汽車音響
    及車用行動電話後，是否交丁○○搬入倉庫保管，及曾否於入庫後再向丁○○拿
    取鑰匙各節，先後所不一，均不足採信等情，業據本院論述如上，被告前開辯解
    ，應屬事後飾卸之詞，洵不足採。
(五)被告己○○復辯謂大園鄉長戊○○斥責其將裝置舊鄉長舊座車內取下之汽車音響
    、車用行動電話所用之紙箱放置於鄉長辦公室後，即將紙箱拿至秘書乙○○辦公
    室旁走道樓梯間放置，直至鄉民代表會前來清查，經丁○○告知，始於翌日取交
    丁○○云云，然查其所辯該節已與被告於桃園調查站訊問時供稱該紙箱於其取回
    後即一直放置於鄉長辦公室內不符，亦與証人丁○○所証相左，本院再傳訊証人
    即大園鄉公所秘書乙○○亦証稱：其自鄉長舊座車報廢後至鄉民代表會前來大園
    鄉公所清查該汽車音響、車用行動電話間，其並未在大園鄉公所之樓梯間或走道
    看見被告所指稱之裝置該汽車音響、車用行動電話之紙箱，且其辦公室後方確有
    走道，但其未曾在該走道見有該紙箱等語（見本院卷第一二九頁、第一三０頁）
    ，復當庭繪製有其辦公室相關位置平面圖乙份附卷可稽（見本院卷第一三三頁）
    ，益徵被告所辯非實，洵不足採。況被告前開所辯苟為真實，為何丁○○於大園
    鄉民代表會專案小組人員至鄉公所清查後，於八十六年十一月七日下午以電話詢
    問被告有關該汽車音響、車用行動電話是否為其持有時，於被告回答確在其處後
    ，丁○○明白告知被告表明鄉代會專案小組前來鄉公所清查乙事時，被告已知事
    關重大，其為明責任，辨別清白，為何不明確向丁○○表示該汽車音響、車用行
    動電話係以紙箱裝置放於大園鄉公所內樓梯下走道處？俾丁○○得迅速取出向鄉
    民代表會專案人員交代，以明責任歸屬？豈被告竟未即時交出該汽車音響、車用
    行動電話，而遲至翌日始取交汽車音響、車用行動電話予丁○○入庫？再參諸証
    人丁○○自始即指稱被告於鄉民代表清查後，係自其自用小客車行李箱內取出前
    開汽車音響、車用行動電話交付其入庫等情，足見前開汽車音響、車用行動電話
    被告應未放置於大園鄉公所內，洵屬灼然。
(六)嗣本院將被告及証人丁○○送請法務部調查局為測謊鑑定結果，証人丁○○對：
    其有幫己○○將系爭物品搬至倉庫；其未交付己○○倉庫鑰匙。等二項，均
    未呈情緒波動反應，研判應未說謊，其對鄉代會檢查後一週後己○○始交還系
    爭之物品，則呈情緒波動反應，研判係說謊。至被告則對：丁○○有幫其將系
    爭物品搬至倉庫；丁○○未交付其倉庫鑰匙；鄉代會檢查後隔日其將系爭物
    品交付丁○○；其未將系爭之物品搬回私用。等項，均未呈情緒波動反應，研
    判應未說謊。有該局（九０）字第陸（三）00000000號測謊報告書乙份
    在卷可憑（見本院卷第一一一頁），顯見証人丁○○確未將倉庫鑰匙交予被告己○○開啟倉庫，被告係於鄉民代表會清查後翌日即交出汽車音響、車用行動電話
    甚明。証人丁○○於桃園調查站初訊以外均供謂被告係在鄉民代表會清查後一週
    ，始交出汽車音響、車用行動電話云云，應係誤記所致，且該項不符事實之供述
    ，於被告犯罪是否成立並不影響，難因此即遽認証人丁○○全部証言均屬不實。
    又被告於該測謊中表示該汽車音響、車用行動電話其未搬回私用云云，雖未呈情
    緒波動反應，然被告竊取前開汽車音響、車用行動電話非僅可供其個人私用而已
    ，如借予他人等亦非不得為之，於其犯罪之成立亦不生影響，尚難因被告對該項
    測謊未有情緒波動反應，即據以推定被告未有竊取前開汽車音響、車用行動電話
    犯行。
(七)又該汽車音響乙組（含主機、ＣＤ、喇叭），係大園鄉公所於八十三年八月十六
    日，以七萬八千七百五十元所購入，無線電話器材乙組（含九九００型基地台、
    ＫＥＮＷＯＯＤ門ＴＭ－八三二Ａ），則於八十四年五月十八日，以四萬七千二
    百五十元所購入，車用行動電話一具，則於八十三年十一月二十六日，以三萬元
    所購入，均係安裝於大園鄉鄉長豐田牌座車上，嗣於該車報廢出售後，自該車上
    取回，由該鄉公所總務丁○○搬入倉庫保管中之物，自為公有通訊器材，業據法
    務部調查局桃園縣調查站函述甚詳，有該站八十七年八月十三日（八七）園肅字
    第八七０五八一號移送書乙份在卷可稽，並經該站會勘屬實，有會勘紀錄乙份、
    照片三幀在卷可按（見偵查卷第十九頁及反面），而前開三項公有器材，其中汽
    車音響之最低使用年限為八年，無線電器材最低使用年限為五年，車用行動電話
    之最低使用年限為四年，均未達報廢使用年限，故未隨該豐田牌汽車一併報廢，
    且依財產管理規定，各機關及公立學校財之使用年限係估計數，仍應視實際使用
    情形及財產之性能決定其應否報廢，不必為折舊之計算等情，亦經大園鄉公所函
    述綦詳，有該鄉公所九十年三月七日（九０）大鄉秘字第三二七一號函及九十年
    四月十二日（九０）大鄉字第六二０二號函各乙份在卷可憑（見本院卷六十六頁
    、第七十八頁），前開汽車音響乙組（含主機、ＣＤ、喇叭）、無線電話器材乙
    組（含九九００型基地台、ＫＥＮＷＯＯＤ門ＴＭ－八三二Ａ）及車用行動電話
    一具，依其購入時間至自舊鄉長座車取回之時間計算，則其使用時間均未逾二年
    ，距最低使用年限之時間尚長，而其中汽車音響乙組（含主機、ＣＤ、喇叭）及
    車用行動電話一具購入之總價共計十萬八千七百五十元，已逾五萬元，縱依其最
    低使用年限攤提折舊，其當時折舊後總值尚有八萬一千六百元（汽車音響不及二
    年約以二年計抵折舊，車用行動電話不及一年約以一年計抵折舊），其價值亦超
    過五萬元，被告竊取該二項器材，自應依貪污治罪條例論處。
(八)綜上所論，被告各項辯詞，均先後不一，相互矛盾，顯係臨訟編篡之飾詞，均不
    足採，此外，復有記載八十六年十一月七日鄉代會專案小組清查會勘要旨之桃園
    縣大園鄉便箋影本一紙、被告所竊取大園鄉公所公有汽車音響、車用行動電話器
    材之照片二幀在卷可稽，本件事證明確，被告犯行洵堪認定，應依法論科。
三、查被告己○○原於八十五年一月一日起至八十六年十一月七日止，任職為大園鄉
    公所清潔隊駛駕，並久調為該鄉鄉長戊○○公務座車司機等情，業據被告己○○
    及証人丁○○、戊○○供述在卷，復有桃園縣大園鄉公所八十九年十二月二十九
    日（八九）大鄉人字第二七七０八號函乙份在卷可稽（見本院卷第四０頁），自
    係依據法令從事公務之人員，被告於擔任大園鄉鄉長公務座車司機期間，竊取放
    置在大園鄉公所倉庫內之汽車音響乙組及車用行動電話所為，係犯貪污治罪條例
    第四條第一項第一款之竊取公有器材罪。又大園鄉鄉長之賓士車係於八十五年七
    月間所購，亦經証人即大園鄉鄉長戊○○於本院供明（見本院卷第五十六頁），
    被告亦自承其於該賓土新車購入後之一、二個月內，即持有裝置在鄉長舊座車上
    取回大園鄉公所倉庫內存放由丁○○保管之該汽車音響、車用行動電話等物（見
    本院卷第五十八頁），顯被告竊取該公有器材之時間，係在八十七年八、九月間
    某日甚明。又被告行為後，貪污治罪條例業於八十五年十月二十三日經修正公布
    ，於同年月二十五日生效，茲比較新舊法結果，以修正前之貪污治罪條例較有利
    於被告，依刑法第二條第一項但書規定，自應適用最有利於被告之修正前貪污治
    罪條例為本案論罪科刑之依據，核被告前開所為，係犯修正前貪污治罪條例第四
    條第一項第一款之竊取公有器材罪。
四、原審以被告所犯証明確，依法予以論科固非無見，惟查原審未明確認定被告犯罪
    時間，自未比較新舊法之適用，以適用最有利於被告之修正前貪污治罪條例第四
    條第一項第一款規定論處，自有未洽。本件被告上訴意旨空言否認犯罪，徒陳詞
    指摘原判決失當，固無理由，惟原判決既有可議，即無可維持，應由本院予以撤
    銷改判。查被告所竊取之原置於大園鄉長舊座車之汽車音響及車用行動電話，分
    別係係於八十三年八月十六日以七萬八千七百五十元，及於八十三年十一月廿六
    日以三萬元所購入，已如前述，至本案事發時，均已逾二年及一年十月之舊裝備
    ，雖仍堪用使用，惟已無法置於新鄉長座上而放置於鄉公所倉庫中，衡其價值已
    屬無多，被告因一時貪慾，致罹貪污治罪條例重典，尚非全無可原之處，本院與
    原審同認縱處以法定最低度刑，猶嫌過重，爰依刑法第五十九條規定，減輕其刑
    。爰審酌被告為依據法令從事公務之人員，不知潔身自愛，竟貪圖利益而竊取鄉
    長舊座車上之汽車音響及車用行動電話，有辱官箴，姑念其已將竊取之公有器材
    交還大園鄉公所總務丁○○入庫保管，減少損害之發生，及其智識程度、犯罪後
    態度等一切情狀，與原審同量處其有期徒刑六年示懲。被告所犯係貪污治罪條例
    之罪，經本院宣告有期徒刑以上之刑，並依修正前該條例第十七條規定，宣告褫
    奪公權貳年。至被告竊取之大園鄉公所公有汽車音響乙組、車用行動電話乙具，
    業經被告交還大園鄉公所當時總務丁○○入庫，自無庸予以追繳，並為發還被害
    人大園鄉公所之諭知。
五、據上論斷，應依刑事訴訟法第三百六十九條第一項前段、第三百六十四條、第二
    百九十九條第一項前段、修正前貪污治罪條例第二條前段、第四條第一項第一款
    、第十七條、第十九條，刑法第二條第一項但書、第十一條前段、第五十九條、
    第三十七條第二項，判決如主文。
本案經檢察官張文政到庭執行職務
中    華    民    國      九十      年      十二      月      十四      日
                            臺灣高等法院刑事第十六庭
                                審判長法  官  黃  鴻  昌
                                      法  官  施  俊  堯
                                      法  官  蔡  彩  貞
右正本證明與原本無異。
如不服本判決應於收受送達後十日內向本院提出上訴書狀，其未敘述上訴之理由者並
得於提起上訴後十日內向本院補提理由書（均須按他造當事人之人數附繕本）。
                                      書記官  黃  千  鶴
中    華    民    國      九十      年      十二      月      十七      日
附錄本案論罪科刑法條全文：
修正前貪污治罪條例第四條第一項第一款：
有下列行為之一者，處無期徒刑或十年以上有期徒刑，得併科新台幣一千元以下罰金
：
一、竊取或侵占公用或公有器材、財物者。


司法院資訊處製作；財團法人民間司法改革基金會備份。
